Minutes et répertoires du notaire Antoine TOUVENOT, 19 mars 1752 - 20 juin 1771 (étude XXXVI)
Archives nationales
- Minutes de Antoine TOUVENOT, janvier 1754 - août 1771; MC/ET/XXXVI/476 - MC/ET/XXXVI/534
  - Minutes. 1761, janvier - mars, janvier - mars 1761; MC/ET/XXXVI/499
    - Rente, constitution., 16 février 1761; MC/ET/XXXVI/499
      Nom, qualité: (M.) Alasseur, Claude Marcoul.
      Profession: epicier (marchand), Paris
    - Inventaire après décès., 16 février 1761; MC/ET/XXXVI/499
      Nom, qualité: (M.) Mignot, Jean Antoine.
      Profession: directeur des affaires du roi, Paris.
    - Dépôt d'espèces, loyers d'une maison, Versailles (Yvelines) rue de la Pompe., 17 février 1761; MC/ET/XXXVI/499
      Nom, qualité: (M.) Herisson, Gaspard.
      Profession: bonnetier (marchand), Versailles (Yvelines).
      Domicile: Versailles (Yvelines).
      Relations: locataire l'intervenant 03.
      Nom, qualité: (M.) Toubon, Pierre.
      Profession: mercier (marchand), Versailles (Yvelines).
      Nom, qualité: (M.) Sanguin de Livry, Francois Hippolyte (marquis, Livry), Livry.
      Profession: chef d'escadre.
    - Rente de l'Hôtel de ville, reconstitution, aides et gabelles emission 1758., 17 février 1761; MC/ET/XXXVI/499
      Nom, qualité: (M.) Delahay, Abraham Nicolas.
      Nom, qualité: (M.) Teyras de Losidan, Gabriel
    - Succession, transport de droits., 18 février 1761; MC/ET/XXXVI/499
      Nom, qualité: (M.) Sollard, Charles.
      Profession: laboureur, Genes (italie).
      Domicile: Genes (italie)
    - Tutelle, compte., 19 février 1761; MC/ET/XXXVI/499
      Nom, qualité: (M.) Pichery, Jacob.
      Relations: au service de l'intervenant 2, au service de l'intervenant 3, tuteur oneraire de l'intervenant 2, tuteur oneraire de l'intervenant 3.
    - Obligation., 19 février 1761; MC/ET/XXXVI/499
      Nom, qualité: (M.) Brancas, Antoine Buphile (comte).
      Domicile: Paris (Paris) paroisse Saint-Germain-l'Auxerrois.
      Nom, qualité: (M.) Rohault, Pierre Charles (bourgeois).
      Relations: frère de l'intervenant 4.
      Nom, qualité: (M.) Rohault, Jean Baptiste Louis (bourgeois).
    - Bail, boutique, Paris (Paris) rue du Bout-du-Monde., 20 février 1761; MC/ET/XXXVI/499
      Nom, qualité: (M.) Pitois, Julien.
      Profession: charron (maître), Paris.
      Nom, qualité: (M.) Petit, Michel.
      Profession: boucher (marchand), Paris.
      Domicile: Paris (Paris) paroisse Saint-Nicolas-des-Champs
    - quittance à Anne-Catherine GIRARD, veuve de Joseph MUIDEBLED, maître menuisier, S/t/ Isle et Par. S/t/ Louis, caution de Jean-Baptiste-Joseph MUIDEBLED et Marie-Madeleine BOUTANDON, fils et brue, 21 février 1761; MC/ET/XXXVI/499
    - Bail, appartement, Paris (Paris) rue du Bout-du-Monde., 21 février 1761; MC/ET/XXXVI/499
      Nom, qualité: (M.) Collin, Jacques.
    - Quittance., 21 février 1761; MC/ET/XXXVI/499
      Nom, qualité: (M.) Chandoisel, Noel.
      Profession: marchand de vin, Paris.
      Nom, qualité: (Mme ou Mlle) Girard, Anne Catherine.
      Domicile: Paris (Paris) paroisse Saint-Louis-en-l'Ile.
      Nom, qualité: (M.) Muidebled, Joseph.
    - Contrat de mariage CLAVET dit DAUPHINÉ-DUSUEL - parmi les témoins, du futur, Nicolas-Guillaume PAULNIER, maître fondeur, ami; de la future, Jean-Court DUSUEL, employé à la Bibliothèque du Roy et Jeanne-Marie DUSUEL, cousin et cousine germains., 22 février 1761; MC/ET/XXXVI/499
    - Mariage., 22 février 1761; MC/ET/XXXVI/499
      Nom, qualité: (M.) Clavet Dit Dauphine, Jean Baptiste.
      Profession: boulanger (maître), Saint-Germain-en-Laye (Yvelines).
      Domicile: Saint-Germain-en-Laye (Yvelines).
      Nom, qualité: (Mme ou Mlle) Dusuel, Dominique.
      Relations: fille de l'intervenant 3.
      Nom, qualité: (M.) Dusuel, Francois.
      Profession: laboureur, Montvernier (Savoie).
      Domicile: Montvernier (Savoie)
    - Inventaire après décès., 23 février 1761; MC/ET/XXXVI/499
      Nom, qualité: (M.) Mouton, Claude.
      Profession: employe à la police, Paris.
      Domicile: Paris (Paris) paroisse Saint-Sulpice
    - Apprentissage, métier patissier., 24 février 1761; MC/ET/XXXVI/499
      Nom, qualité: (M.) Pluyette, Etienne.
      Profession: patissier (apprenti), Paris.
      Nom, qualité: (M.) Pluyette, Pierre.
      Profession: laboureur, Fontenay-en-Parisis (95).
      Domicile: Fontenay-en-Parisis (95).
      Nom, qualité: (M.) Fouquet, Henri.
      Profession: patissier (maître), Paris.
    - Quittance par les Fauvel, notamment Anne-Geneviève FAUVEL, veuve de Jacques LEPAS DU BUISSON, architecte juré expert, demeurant rue des Juifs, paroisse Saint-Gervais pour vente de maison rue de Reuilly. .., 26 février 1761; MC/ET/XXXVI/499
      acte de vente; quittance
    - Succession, renonciation à communauté., 26 février 1761; MC/ET/XXXVI/499
    - Quittance, vente de maison, Paris (Paris) rue de Reuilly., 26 février 1761; MC/ET/XXXVI/499
      Nom, qualité: (M.) Convey de Latouche, Jean Rene (chevalier).
      Profession: écuyer de la Dauphiné.
      Domicile: Paris (Paris) paroisse Saint-Severin.
      Nom, qualité: (M.) Audot, Gilles (bourgeois).
      Domicile: Paris (Paris) Par. Sainte-Marguerite
    - Rente, constitution., 26 février 1761; MC/ET/XXXVI/499
      Nom, qualité: (Mme ou Mlle) Noel, Catherine Marguerite.
    - Sous-bail, maison, Chatillon-sur-Seine (Côte-d'Or)., 28 février 1761; MC/ET/XXXVI/499
      Nom, qualité: (M.) Gaulthier de Rumilly, Etienne Charles Julien.
      Profession: intéressé dans les fermes.
      Nom, qualité: (M.) Delaselle, Antoine Nicolas (écuyer).
      Profession: trésorier de France, Paris.
      Domicile: Paris (Paris) paroisse Saint-Sauveur
    - Rente, constitution., 28 février 1761; MC/ET/XXXVI/499
      Nom, qualité: (M.) Couet d'Eaubonne, Pierre Antoine (écuyer).
      Profession: trésorier payeur des charges sur les fermes, Paris.
      Nom, qualité: (M.) Cailleaux, Noel.
      Profession: cocher, Paris.
    - Rente, constitution., 28 février 1761; MC/ET/XXXVI/499
      Nom, qualité: (M.) Hue de Miromenil, Armand Thomas (marquis, Miromenil), Miromenil.
      Profession: president du Parlement (premier), Rouen (Seine-Maritime).
      Domicile: Rouen (Seine-Maritime).
      Nom, qualité: (M.) Chollet, Anne.
      Nom, qualité: (M.) Logerot, Francois (écuyer).
    - Cession en diminution d'1 dette par DEVAUDHUY, écuyer à Louis-Alexandre CART, marchand mercier, demeurant Place Dauphine, paroisse Saint-Barthélemy, d'1 bronze représentant Fromethé sur le Mont Caucase dont le coeur est déchiré par 1 vautour pour 600 l., 3 mars 1761; MC/ET/XXXVI/499
    - Vente, statue en bronze de promethee enchaine., 3 mars 1761; MC/ET/XXXVI/499
      Nom, qualité: (M.) Carre de Vaudhuy, Pierre Jean (écuyer).
      Nom, qualité: (M.) Cart, Louis Alexandre.
      Profession: mercier (marchand), Paris.
      Domicile: Paris (Paris) paroisse Saint-Barthelemy
    - Mainlevée., 3 mars 1761; MC/ET/XXXVI/499
      Nom, qualité: (Mme ou Mlle) Dussart, Marie Madeleine.
      Profession: lingere (marchande), Paris.
      Domicile: Paris (Paris) paroisse Saint-Etienne-du-Mont.
      Nom, qualité: (Mme ou Mlle) Ravault (veuve)
    - Succession, délivrance de legs., 4 mars 1761; MC/ET/XXXVI/499
      Nom, qualité: (Mme ou Mlle) Dechuyes, Catherine.
      Nom, qualité: (M.) Ollivier, Charles.
      Profession: domestique
    - Vente par Catherine Delobel, veuve de feu Jean-François Caron, notaire au Châtelet, de l'office de notaire dont son mari était pourvu, à Jean Denis, principal clerc dudit Caron, moyennant 90000 l., dont 40000 l. pour l'office et 50000 l. pour les pratiques., 5 mars 1761; MC/ET/XXXVI/499
      Notaires des XVIe-XVIIIe siècles (4153 actes), par Claire Béchu, Catherine Grodecki, Marie-Antoinette Fleury, Madeleine Jurgens, Marie-Françoise Limon-Bonnet, Pierre-Yves Louis, Xenia Pamfilova, Isabelle Pebay, v. 1950, 1986-1994 (fichier papier entièrement dématérialisé; voir contexte dans le Plan d’orientation général - Notaires de Paris, guides thématiques du Minutier).
      traité d'office; Caron, Jean François; Delobel, Catherine; Denis, Jean; clerc de notaire; notaire
    - Traité d'office, office de notaire., 5 mars 1761; MC/ET/XXXVI/499
      Nom, qualité: (Mme ou Mlle) Delobel, Catherine.
      Nom, qualité: (M.) Caron, Jean Francois (écuyer).
      Nom, qualité: (M.) Denis, Jean.
    - Rente, constitution., 5 mars 1761; MC/ET/XXXVI/499
      Nom, qualité: (M.) Cronier, Jules.
      Profession: jardinier, Paris.
      Nom, qualité: (Mme ou Mlle) Pompadour de (marquise)
    - Quittance, vente de charge de president à mortier., 5 mars 1761; MC/ET/XXXVI/499
      Nom, qualité: (M.) Lalenne de, Jean Baptiste.
      Profession: president au Parlement (ancien), Bordeaux (Gironde).
      Domicile: Bordeaux (Gironde).
      Nom, qualité: (M.) Pichard de, Nicolas Pierre.
      Profession: president au Parlement, Bordeaux (Gironde).
      Domicile: Bordeaux (Gironde)
    - Succession, renonciation., 7 mars 1761; MC/ET/XXXVI/499
      Profession: directeur des affaires du roi.
      Relations: père de l'intervenant 2, père de l'intervenant 3, père de l'intervenant 4.
      Nom, qualité: (M.) Mignot, Gabriel.
      Profession: pensionnaire de l'academie de peinture (ancien), Paris.
      Nom, qualité: (M.) Mignot de Chantel, Jean Felix.
      Profession: sous directeur des fermes, Paris.
      Nom, qualité: (M.) Mignot, Jean Louis.
      Profession: ecrivain de la marine, Rochefort (Charente-Maritime).
      Domicile: Rochefort (Charente-Maritime)
    - Tontine, constitution, emission 1759., 10 mars 1761; MC/ET/XXXVI/499
      Nom, qualité: (M.) Bernard, Etienne.
      Profession: fermier, Moisselles (95).
      Domicile: Moisselles (95)
    - Procuration rente publique, dépôt., 11 mars 1761; MC/ET/XXXVI/499
      Nom, qualité: (Mme ou Mlle) Demonts, Elisabeth Claudine Francoise.
      Domicile: Montreuil-sur-Mer (Pas-de-Calais).
      Nom, qualité: (M.) Rougeat, Francois.
      Nom, qualité: (M.) Largilliere, Alexandre Joseph.
      Profession: grainier (maître), Paris.
    - Mariage., 12 mars 1761; MC/ET/XXXVI/499
      Nom, qualité: (M.) Michel, Jean.
      Profession: tailleur de pierre, Paris.
      Domicile: Paris (Paris) paroisse Saint-Jean-en-Greve.
      Profession: paveur, Moulins (Allier).
      Domicile: Moulins (Allier).
      Nom, qualité: (Mme ou Mlle) Bernard, Angelique.
      Nom, qualité: (M.) Bernard, Claude.
      Profession: cocher de coches publics, Paris-A-Moulins (Allier)
    - Inventaire après décès, extrait., 14 mars 1761; MC/ET/XXXVI/499
      Nom, qualité: (M.) Duclavier Dularis, Augustin.
      Domicile: Versailles (Yvelines)
    - Procuration rente publique., 16 mars 1761; MC/ET/XXXVI/499
      Nom, qualité: (M.) Boutin, Simon (écuyer).
      Profession: receveur general des finances, Tours (Indre-et-Loire).
      Nom, qualité: (M.) Clement, Louis (bourgeois).
    - Obligation., 16 mars 1761; MC/ET/XXXVI/499
      Nom, qualité: (M.) Noelas, Guillaume (écuyer).
      Profession: conseiller à la cour des aides (ancien), Clermont-Ferrand (Puy-de-Dôme).
      Domicile: Charmes (Allier) Montluisant.
    - Procuration rente publique, dépôt., 17 mars 1761; MC/ET/XXXVI/499
      Nom, qualité: (Mme ou Mlle) Leroy, Claude Marguerite.
      Nom, qualité: (M.) Quenet, Laurent (bourgeois, Fontainebleau), Fontainebleau (Seine-et-Marne).
      Domicile: Paris (Paris) paroisse Saint-Paul
    - Obligation., 17 mars 1761; MC/ET/XXXVI/499
      Nom, qualité: (M.) Brancas de Lauraguais de, Louis Leon Felicite (comte, Lauraguais), Lauraguais.
      Nom, qualité: (M.) Morel, Thomas.
      Profession: tailleur d'habits (me-md), Paris.
    - Testament., 17 mars 1761; MC/ET/XXXVI/499
      Nom, qualité: (Mme ou Mlle) Duvivyer ou Duvivier, Marie Madeleine.
      Domicile: Paris (Paris) paroisse Saint-Gervais
    - Obligation., 17 mars 1761; MC/ET/XXXVI/499
    - Procuration rente publique, dépôt., 18 mars 1761; MC/ET/XXXVI/499
      Nom, qualité: (Mme ou Mlle) Lagneau, Gabrielle Anne.
      Domicile: Soissons (Aisne).
      Nom, qualité: (M.) Gastain, Pierre.
    - Testament., 18 mars 1761; MC/ET/XXXVI/499
    - Procuration rente publique, dépôt., 18 mars 1761; MC/ET/XXXVI/499
      Nom, qualité: (Mme ou Mlle) Brule, Francoise Therese.
      Domicile: Crecy-en-Brie (Seine-et-Marne).
      Nom, qualité: (M.) Dubois, Charles Denis.
      Profession: lieutenant general de police au bailliage, Crecy-en-Brie (Seine-et-Marne).
      Nom, qualité: (M.) Brusle, Antoine Thomas.
      Profession: agent de change, Paris.
      Relations: frère de l'intervenant 1
    - Rente de l'Hôtel de ville, transport, aides et gabelles emission 1720., 19 mars 1761; MC/ET/XXXVI/499
      Nom, qualité: (M.) Phelippon Duplessis, Louis Pierre.
      Profession: avocat au bailliage, Chinon (Indre-et-Loire).
      Domicile: Chinon (Indre-et-Loire).
      Nom, qualité: (M.) Poultier, Rene.
      Domicile: Paris (Paris) paroisse Saint-Merry
    - Notoriété, état civil., 19 mars 1761; MC/ET/XXXVI/499
      Domicile: Chinon (Indre-et-Loire)
    - Obligation., 24 mars 1761; MC/ET/XXXVI/499
      Nom, qualité: (Mme ou Mlle) Montmignon de, Marie Elisabeth.
      Domicile: Saint-Denis (Seine-Saint-Denis).
      Nom, qualité: (M.) Lelaboureur, Jean Baptiste (écuyer).
      Nom, qualité: (Mme ou Mlle) Bonneau, Anne.
    - Procuration rente publique, dépôt., 25 mars 1761; MC/ET/XXXVI/499
      Nom, qualité: (Mme ou Mlle) Goureau, Marie.
      Domicile: Vezelay (Yonne).
      Nom, qualité: (M.) Greslou, Francois (bourgeois).
      Domicile: Paris (Paris) Par. Madeleine (la)
    - Mainlevée., 25 mars 1761; MC/ET/XXXVI/499
      Nom, qualité: (M.) Firino, Antoine Marie.
      Profession: négociant, Paris.
    - Quittance., 25 mars 1761; MC/ET/XXXVI/499
    - Obligation., 27 mars 1761; MC/ET/XXXVI/499
      Nom, qualité: (Mme ou Mlle) Villiot, Marie Madeleine.
      Nom, qualité: (M.) Bernard, Jean Claude.
      Profession: marchand de bois, Paris
    - Succession, quittance., 27 mars 1761; MC/ET/XXXVI/499
      Nom, qualité: (M.) Choart de Magny, Louis (écuyer).
      Profession: receveur general des finances (ancien), Bordeaux (Gironde).
      Nom, qualité: (M.) Choart Desbrosses, Benigne (chevalier).
      Profession: conseiller au Parlement, Paris.
      Nom, qualité: (M.) Choart de Cornillon, Gabriel (chevalier).
      Profession: auditeur à la chambre des comptes, Paris.
      Nom, qualité: (M.) Choart, Louis (écuyer).
      Profession: receveur general des finances, Bordeaux (Gironde)
    - Mariage., 29 mars 1761; MC/ET/XXXVI/499
      Nom, qualité: (M.) Demay, Joseph.
      Profession: frotteur, Paris.
      Domicile: Paris (Paris) Par. Madeleine (la) (cite).
      Nom, qualité: (Mme ou Mlle) Marcel, Marguerite.
    - Procuration acte., 30 mars 1761; MC/ET/XXXVI/499
      Nom, qualité: (M.) Estampes D', Louis (marquis).
      Profession: colonel de grenadiers.
      Domicile: Mauny (Seine-Maritime).
      Nom, qualité: (M.) Bourget, Jean.
    - Rente de l'Hôtel de ville, transport, aides et gabelles emission 1720., 30 mars 1761; MC/ET/XXXVI/499
      Nom, qualité: (M.) Pougnet de Beaumont, Jean Joseph.
      Profession: prêtre.
    - Rente, quittance de rachat., 31 mars 1761; MC/ET/XXXVI/499
      Nom, qualité: (M.) Deroche, Jacques.
      Profession: epicier (marchand), Saint-Germain-en-Laye (Yvelines).
      Nom, qualité: (personne morale) Pollet (hoirs).
      Relations: héritiers de l'intervenant 3.
      Nom, qualité: (Mme ou Mlle) Pollet, Madeleine.
      Nom, qualité: (M.) Quinquet, Jerome.
      Profession: officier de la Dauphiné
    - Rente viagère, constitution., 31 mars 1761; MC/ET/XXXVI/499
      Nom, qualité: (M.) Matharel de, Marie Joseph.
      Profession: gouverneur, Honfleur (Calvados).
      Nom, qualité: (M.) Barbarin, Guillaume Alexandre (chevalier).
    - Rente, constitution., 31 mars 1761; MC/ET/XXXVI/499
      Nom, qualité: (M.) Gremont, Noel.
      Profession: tailleur, Saint-Germain-en-Laye (Yvelines).
      Nom, qualité: (M.) Deroche, Jacques (bourgeois).
      Domicile: Saint-Germain-en-Laye (Yvelines)
    - Rente viagère, constitution., 31 mars 1761; MC/ET/XXXVI/499
    - Rente viagère, constitution., 31 mars 1761; MC/ET/XXXVI/499
      Nom, qualité: (Mme ou Mlle) Mallet de Chanteloup, Jacques Antoine (chevalier).
      Nom, qualité: (Mme ou Mlle) Dorneau, Marie Marthe.
    - Rente, quittance de rachat., 31 mars 1761; MC/ET/XXXVI/499
      Nom, qualité: (M.) Quinquet, Etienne.
      Profession: receveur prive, Brunoy (Essonne).
      Domicile: Brunoy (Essonne).
      Nom, qualité: (M.) Brunoy de (marquis)
  - Minutes. 1761, avril - mai, avril - mai 1761; MC/ET/XXXVI/500
    - Rente de l'Hôtel de ville, quittance de rachat, aides et gabelles emission 1720., 1er avril 1761; MC/ET/XXXVI/500
    - Succession, renonciation., 3 avril 1761; MC/ET/XXXVI/500
      Nom, qualité: (M.) Gillet, Jean.
      Profession: vigneron, Eaubonne (95).
      Domicile: Eaubonne (95)
    - Tontine, constitution, emission 1759., 3 avril 1761; MC/ET/XXXVI/500
      Nom, qualité: (M.) Benard, Etienne.
      Profession: fermier agriculteur, Moisselles (95).
    - Tontine, constitution, emission 1759., 3 avril 1761; MC/ET/XXXVI/500
      Nom, qualité: (M.) Laporte, Claude (bourgeois).
    - Tontine, constitution, emission 1759., 3 avril 1761; MC/ET/XXXVI/500
      Nom, qualité: (Mme ou Mlle) Favre, Jeanne Marie Marguerite.
      État civil: mariée, n- suisse.
      Nom, qualité: (M.) Aubert, Jean David.
      État civil: n- suisse.
    - Tontine, constitution, emission 1759., 3 avril 1761; MC/ET/XXXVI/500
      Nom, qualité: (M.) Mounie, Jean.
      Profession: fabricant de bas, Saint-Germain-en-Laye (Yvelines).
    - Tontine, constitution, emission 1759., 3 avril 1761; MC/ET/XXXVI/500
      Nom, qualité: (Mme ou Mlle) Brevard Lacroix, Francoise.
      Nom, qualité: (M.) Lacroix, Bertrand.
      Domicile: Sassenage (Isère)
    - Tontine, constitution, emission 1759., 3 avril 1761; MC/ET/XXXVI/500
      Nom, qualité: (Mme ou Mlle) Chatelain, Marie Jeanne.
      Profession: femme de chambre, Versailles (Yvelines).
      Relations: épouse de l'intervenant 2, au service de l'intervenant 3.
      Nom, qualité: (M.) Molliere, Philippe Nicolas (écuyer).
      Profession: payeur des rentes, Paris.
      Nom, qualité: (M.) Bourgogne de (duc)
    - Tontine, constitution, emission 1759., 3 avril 1761; MC/ET/XXXVI/500
      Nom, qualité: (M.) Julliet, Henri.
      Profession: religieux jacobin, Paris.
    - Tontine, constitution, emission 1759., 3 avril 1761; MC/ET/XXXVI/500
      Nom, qualité: (M.) Chenu, Pierre Martin.
      Profession: lieutenant au regiment du commissaire general
    - Tontine, constitution, emission 1759., 3 avril 1761; MC/ET/XXXVI/500
      Nom, qualité: (Mme ou Mlle) Sappey, Louise.
    - Tontine, constitution, emission 1759., 3 avril 1761; MC/ET/XXXVI/500
    - Tontine, constitution, emission 1759., 3 avril 1761; MC/ET/XXXVI/500
      Nom, qualité: (Mme ou Mlle) Boussingaut, Marie Madeleine.
      Nom, qualité: (M.) Fosnel, Sebastien (bourgeois, Versailles), Versailles (Yvelines).
    - Tontine, constitution, emission 1759., 3 avril 1761; MC/ET/XXXVI/500
      Nom, qualité: (M.) Debrie, Jean Simon (bourgeois).
      Domicile: Paris (Paris) paroisse Saint-Leu
    - Tontine, constitution, emission 1759., 3 avril 1761; MC/ET/XXXVI/500
      Nom, qualité: (Mme ou Mlle) Langlet, Marie Agnes.
      Nom, qualité: (M.) Langlet, Marc.
      Domicile: Marseille-en-Beauvaisis (Oise)
    - Tontine, constitution, emission 1759., 3 avril 1761; MC/ET/XXXVI/500
      Nom, qualité: (Mme ou Mlle) Audot, Catherine.
      Nom, qualité: (M.) Levasseur, Louis.
      Profession: intéressé dans les affaires du roi
    - Tontine, constitution, emission 1759., 3 avril 1761; MC/ET/XXXVI/500
      Nom, qualité: (M.) Engrand, Philippe Joseph (bourgeois, Paris), Paris
    - Tontine, constitution, emission 1759., 3 avril 1761; MC/ET/XXXVI/500
      Nom, qualité: (Mme ou Mlle) Pobelle, Antoine.
      Nom, qualité: (M.) Pobelle, Louis.
      Domicile: Bians-les-Usiers (Doubs)
    - Tontine, constitution, emission 1759., 3 avril 1761; MC/ET/XXXVI/500
      Nom, qualité: (M.) Dervieux, Jean Gaspard.
      Profession: perruquier (maître), Paris.
    - Tontine, constitution, emission 1759., 3 avril 1761; MC/ET/XXXVI/500
      Nom, qualité: (M.) Menage de Mondesir, Francois Joseph (écuyer).
      Profession: secrétaire du roi, Paris.
    - Tontine, constitution, emission 1759., 3 avril 1761; MC/ET/XXXVI/500
      Nom, qualité: (Mme ou Mlle) Lacroix, Anne.
    - Tontine, constitution, emission 1759., 3 avril 1761; MC/ET/XXXVI/500
      Nom, qualité: (M.) Chartier, Charles Francois.
      Profession: officier de maison.
      Relations: au service de l'intervenant 2.
      Nom, qualité: (M.) Potier de Gesvres, Etienne Rene.
      Profession: cardinal
    - Tontine, constitution, emission 1759., 3 avril 1761; MC/ET/XXXVI/500
      Nom, qualité: (Mme ou Mlle) Heros, Marie Catherine.
    - Rente viagère, titre nouvel., 3 avril 1761; MC/ET/XXXVI/500
      Nom, qualité: (M.) Bitry, Noel.
    - Quittance., 3 avril 1761; MC/ET/XXXVI/500
      Nom, qualité: (M.) Delaplace, Maximilien Francois.
      Domicile: Paris (Paris) paroisse Saint-Landry.
      Nom, qualité: (M.) Garcerand, Charles.
    - Bail à ferme, terres, Ivry-sur-Seine (Val-de-Marne)., 5 avril 1761; MC/ET/XXXVI/500
      Nom, qualité: (M.) Charpentier, Gregoire.
      Nom, qualité: (Mme ou Mlle) Badin, Marie Genevieve.
      Domicile: Ivry-sur-Seine (Val-de-Marne).
      Nom, qualité: (M.) Regnard, Louis.
      Profession: laboureur, Ivry-sur-Seine (Val-de-Marne).
      Domicile: Ivry-sur-Seine (Val-de-Marne)
    - Bail à ferme, vignes, Ivry-sur-Seine (Val-de-Marne)., 5 avril 1761; MC/ET/XXXVI/500
      Nom, qualité: (M.) Noblet, Louis.
      Profession: vigneron, Ivry-sur-Seine (Val-de-Marne).
    - Bail à ferme, vignes, Ivry-sur-Seine (Val-de-Marne)., 5 avril 1761; MC/ET/XXXVI/500
      Nom, qualité: (M.) Charpentier, Jacques Francois.
      Profession: commissaire au Châtelet, Paris.
      Profession: vignes, Ivry-sur-Seine (Val-de-Marne).
    - Bail à ferme, terres, Ivry-sur-Seine (Val-de-Marne)., 5 avril 1761; MC/ET/XXXVI/500
      Nom, qualité: (M.) Charpentier, Pierre Artus.
    - Bail à ferme, terres, Ivry-sur-Seine (Val-de-Marne)., 5 avril 1761; MC/ET/XXXVI/500
    - Bail à ferme, ferme agricole, Ivry-sur-Seine (Val-de-Marne)., 5 avril 1761; MC/ET/XXXVI/500
    - Rente de l'Hôtel de ville, constitution, dépôt, aides et gabelles emission 1720., 6 avril 1761; MC/ET/XXXVI/500
      Nom, qualité: (M.) Tremblay, Henri Jean.
      Profession: directeur du seminaire des missions etrangeres, Paris.
    - Procuration rente publique, dépôt., 7 avril 1761; MC/ET/XXXVI/500
      Nom, qualité: (M.) Bude de Boisy de, Jean Louis (citoyen).
      Domicile: Geneve (suisse).
      Nom, qualité: (M.) Pelletier, Pierre (bourgeois).
    - Pension viagère, donation., 8 avril 1761; MC/ET/XXXVI/500
      Nom, qualité: (M.) Gachet, Francois (bourgeois).
      Nom, qualité: (M.) Visse Dit Salomon, Charles.
      Relations: au service de l'intervenant 1
    - Quittance à Jean MANSART de JOUY l'aisné, architecte à Paris, rue Montmartre, paroisse Saint-Eustache. .., 9 avril 1761; MC/ET/XXXVI/500
    - Rente, quittance de rachat., 9 avril 1761; MC/ET/XXXVI/500
      Nom, qualité: (M.) Hallier Dit Saint-Sauveur, Jean Baptiste Claude Rene.
      Profession: soldat au regiment des gardes lorraines, Havre (le) (Seine-Maritime).
      Domicile: Havre (le) (Seine-Maritime).
      Nom, qualité: (M.) Mansart de Jouy, Jean Dit L'Aine.
      Profession: architecte, Paris.
    - Décharge, titres de propriété, Dammartin-en-Goele (Seine-et-Marne)., 9 avril 1761; MC/ET/XXXVI/500
      Nom, qualité: (M.) Remond, Antoine Nicolas.
      Nom, qualité: (Mme ou Mlle) Robert, Marie Jeanne.